【裁判字號】    95,抗,39
【裁判日期】    950313
【裁判案由】    本票裁定
【裁判全文】
臺灣高雄地方法院民事裁定                95年度抗字第39號
抗  告  人  晉祥營造工程股份有限公司
法定代理人  乙○○
相  對  人  甲○○
上抗告人與相對人間本票裁定事件，抗告人對於中華民國95年1
月5 日本院94年度票字第30760 號裁定提起抗告，本院裁定如下
：
  主      文
抗告駁回。
程序費用新臺幣壹仟元由抗告人負擔。
  理      由
一、按執票人向本票發票人行使追索權時，得聲請法院裁定後強
    制執行，票據法第123 條定有明文。又本票執票人依票據法
    第123 條規定，聲請法院裁定許可對發票人強制執行，係屬
    非訟事件，此項聲請之裁定及抗告法院之裁定，僅依非訟事
    件程序，以審查強制執行許可與否，並無確定實體上法律關
    係存否之效力，如發票人就票據債務之存否有爭執時，應由
    發票人提起確認之訴，以資解決（最高法院民國57年度臺抗
    字第76號判例要旨參照）。次按本票上雖有免除作成拒絕證
    書之記載，執票人仍應於所定期限內，為付款之提示，但對
    於執票人主張未為提示者，應負舉證之責。票據法第124 條
    、第95條定有明文。是本票內記載免除作成拒絕證書者，執
    票人固應於所定期限內為付款之提示，惟票據債務人如主張
    執票人未為提示者，仍應負舉證之責。
二、本件相對人執有抗告人於民國94年2 月26日所簽發、面額為
    新台幣（下同）0000000 元之本票乙紙（下稱系爭本票），
    並載明免除作成拒絕證書，詎屆期提示未獲付款，爰依票據
    法第123 條聲請本院裁定准許強制執行，業據提出本票1 紙
    為證。原審依照前開規定裁定准許強制執行，經核尚無不合
    。
三、抗告意旨略以：（一）系爭本票並非抗告人所簽發；（二）
    兩造並無任何債權債務關係；（三）系爭本票雖載明免除作
    成拒絕證書，惟相對人不曾提示，仍不得向抗告人追索，為
    此提起抗告等語。惟查，上開抗告意旨（一）、（二）部分
    ，均係就票據債務之存否予以爭執，核屬實體事項之法律爭
    執，依照前開說明，自非抗告程序所得審酌，應由抗告人另
    行起訴，以資解決。次查，上開抗告意旨（三）部分，抗告
    人固稱：相對人不曾提示系爭本票云云，惟依前開說明，相
    對人曾否提示系爭本票乙節應由抗告人負擔舉證責任。而抗
    告人迄未舉證以實其說，本院自難為有利於抗告人之認定。
    則其所為相對人不得行使票據權利之抗辯，尚無足採。從而
    ，本件抗告為無理由，應予駁回。
四、據上論結，本件抗告為無理由，依非訟事件法第46條、第21
    條第2 項、第24條第1 項，民事訴訟法第495 條之1 第1 項
    、第449 條第1 項、第78條，裁定如主文。
中    華    民    國    95    年    3     月    13    日
                  民事第二庭審判長法  官  李昭彥
                                  法  官  蘇雅慧
                                  法  官  黃呈熹
以上正本證明與原本無異
本裁定不得再抗告。
中    華    民    國    95    年    3     月    13    日
                                  書記官  曾瓊玉


司法院資訊處製作；財團法人民間司法改革基金會備份。
